臺灣臺中地方法院刑事判決　　　　　　　　　　　　　　　九十三年度訴字第一號
　　公　訴　人　臺灣臺中地方法院檢察署檢察官
　　被　　　告　甲○○
右列被告因違反槍砲彈藥刀械管制條例等案件，經檢察官提起公訴（九十二年度偵字
第一九七七六號），經本院合議庭裁定，由受命法官依法獨任進行簡式審判程序判決
如左：
    主  文
甲○○服用酒類，不能安全駕駛動力交通工具而駕駛，處有期徒刑月；又未經許可
，持有其他可發射金屬或子彈具有殺傷力之改造手槍，處有期徒刑壹年，併科罰金新
臺幣萬元，罰金如易服勞役，以新臺幣玖佰元（即銀元參佰元）折算壹日，扣案之
改造手槍壹把，沒收；應執行有期徒刑壹年貳月，併科罰金新臺幣萬元，罰金如易
服勞役，以新臺幣玖佰元（即銀元參佰元）折算壹日，扣案之改造手槍壹把，沒收。
    事  實
一、甲○○素行不佳，前曾犯恐嚇、公共危險等罪（均未構成累犯），詎仍不知悔改
    。甲○○於民國（下同）九十二年八月五日晚上二十三時許起至翌日凌晨二時許
    ，與友人在台中市工業區○○○路「３８路小吃部」小吃店內飲酒作樂，甲○○
    於約喝下高粱酒一瓶後，理應注意汽車駕駛人飲酒後其吐氣所含酒精成份超過每
    公升○．二五毫克以上者，不得駕駛車輛，竟仍於飲酒後，在意識業已不甚清楚
    ，顯已無法安全駕駛之情形下，竟猶不顧影響參與道路交通公眾之安全，而容任
    自己於此一不能安全駕駛之狀態下，貿然無照（其汽車駕駛執照業於九十二年一
    月九日因酒駕遭吊扣尚未領回中。）駕駛車號ＪＲ─九四九二號自小客車，於同
    日凌晨三時許，途經國道三號公路北上一八一公里四百公尺處時，因酒醉駕車復
    未保持安全距離，不慎追撞行駛於上開路段由楊宏益所駕之車號ＪＤ─三七二號
    大貨車（楊宏益未受傷），經救護車將受傷之甲○○送往沙鹿鎮童綜合醫院治療
    ，嗣警員廖鎮鉛、李碩城據報後，至上開醫院調查時甲○○未經醫師同意擅自離
    開醫院，經調閱上開醫院急診生化檢驗單而獲知甲○○血液中酒精濃度為２０９
    ．５ＭＧ／ＤＬ（相當於吐氣酒精含量測試每公升一．Ｏ五毫克亦即一．Ｏ五Ｍ
    Ｇ／Ｌ）。又於同日即九十二年八月六日凌晨約二時許在前開「３８路小吃部」
    小吃店外之橋邊地上拾獲而未經許可無故持有屬於槍砲彈藥刀械管制條例第四條
    第一項第一款所管制之其他可發射金屬或子彈具有殺傷力之槍砲之改造手槍一把
    ；嗣於當日前開時、地為警在甲○○上開自小客車內右前座踏板之皮包內查獲具
    有殺傷力之改造手槍一把，而獲知上情。
二、案經內政部警政署國道公路警察局第七警察隊報請臺灣臺中地方法院檢察署檢察
    官偵查起訴。
    理  由
一、按除被告所犯為死刑、無期徒刑、最輕本刑為三年以上有期徒刑之罪或高等法院
    管轄第一審案件者外，於前條第一項程序進行中，被告先就被訴事實為有罪之陳
    述時，審判長得告知被告簡式審判程序之旨，並聽取當事人、代理人、辯護人及
    輔佐人之意見後，裁定進行簡式審判程序，刑事訴訟法第二百七十三條之一第一
    項定有明文。本件被告於準備程序中就被訴事實為有罪之陳述，且經審判長告知
    被告簡式審判程序之旨，及聽取當事人之意見後，裁定進行簡式審判程序，合先
    敘明。
二、訊據被告甲○○對於右揭事實坦承不諱，核與證人楊宏益所證述之情節相符，而
    按汽車駕駛人有飲用酒類後其吐氣所含酒精濃度超過每公升○‧二五毫克或血液
    中酒精濃度超過百分之○‧○五以上之情形者，不得駕車，亦為道路交通安全規
    則第一百十四條第二款所明定，被告甲○○明知前揭規定竟仍酒後無照駕車，復
    未保持安全距離，不慎追撞行駛於上開路段由楊宏益所駕之大貨車，以致肇禍，
    顯有違失，另並有扣案如事實欄所載之物、童綜合醫院急診生化檢驗單、道路交
    通事故調查報告表、員警職務報告書各一紙、現場相片二幀在卷足資佐證。此外
    ，右述扣案之改造手槍一支經送鑑定結果，認係由仿ＢＥＲＥＴＴＡ廠半自動手
    槍製造之金屬玩具手槍，換裝土造金屬槍管改造而成之改造手槍，機械性能良好
    ，可擊發適用子彈，認具殺傷力等情，亦有內政部警政署刑事警察局九十二年九
    月二十六日刑鑑字第○九二○一五八四九一號鑑驗通知書一份附卷可稽，事證至
    臻明確，被告甲○○犯行均洵堪認定。
三、核被告甲○○所為，係犯刑法第一百八十五條之三之酒後不能安全駕駛動力交通
    工具罪及槍砲彈藥刀械管制條例第十一條第四項之未經許可無故持有改造手槍罪
    。被告甲○○所犯上開罪與罪，犯意各別，犯罪構成要件不同，應予分論併罰。
    爰審酌被告甲○○犯罪之動機、目的、手段、品行不佳，詳如前述，此有台灣台
    中地方法院檢察署刑案資料查註紀錄表一份在卷可按、所生危害及犯罪後坦認罪
    愆，頗具悔意，犯後態度尚佳等一切情狀，分別量處如主文所示之刑，罰金部分
    並諭知易服勞役之折算標準，及定其應執行刑，以資懲儆。扣案之改造手槍一把
    為違禁物，不問屬於犯人與否，應依法併予宣告沒收之。
據上論斷，應依刑事訴訟法第二百九十九條第一項前段、第二百七十三條之一第一項
、槍砲彈藥刀械管制條例第十一條第四項、刑法第十一條前段、第一百八十五條之三
、第五十一條第五款、第四十二條第二項、第三十八條第一項第一款、現行法規貨幣
單位折算新臺幣條例第二條、罰金罰鍰提高標準條例第二條，判決如主文。
中      華      民      國    九十三    年      二      月     十七     日
                                        臺灣臺中地方法院刑事第八庭
                                                  法官  洪  俊  誠
右正本證明與原本無異。
如不服本判決，應於判決送達後十日內向本院提出上訴狀，上訴於臺灣高等法院臺中
分院(須附繕本)。
                                                書記官  胡  美  娟
中      華      民      國    九十三    年      二      月     十七     日
附錄論罪科刑實體法條文：
刑法第一百八十五條之三：
服用毒品、麻醉藥品、酒類或其他相類之物，不能安全駕駛動力交通工具而駕駛者，
處一年以下有期徒刑、拘役或三萬元以下罰金。
槍砲彈藥刀械管制條例第十一條 ：
未經許可，製造、販賣或運輸第四條第一項第一款所稱其他可發射金屬或子彈具有殺
傷力之各式槍砲者，處五年以上有期徒刑，併科新臺幣一千萬元以下罰金。
未經許可，轉讓、出租或出借前項所列槍砲者，處三年以上十年以下有期徒刑，併科
新臺幣七百萬元以下罰金。
意圖供自己或他人犯罪之用，而犯前二項之罪者，處無期徒刑或七年以上有期徒刑，
併科新臺幣一千萬元以下罰金。
未經許可，持有、寄藏或意圖販賣而陳列第一項所列槍砲者，處一年以上七年以下有
期徒刑，併科新臺幣七百萬元以下罰金。
第一項至第三項之未遂犯罰之。
